【裁判字號】    89,上訴,263
【裁判日期】    890607
【裁判案由】    違反麻醉藥品管理條例
【裁判全文】
臺灣高等法院高雄分院刑事判決          八十九年度上訴字第二六三號
    上  訴  人
    即  被  告  乙○○
    選      任  林春華
    辯  護  人  孫嘉
右上訴人因違反毒品危害防制條例案件，不服臺灣高雄地方法院八十八年度訴緝字第
一九三號中華民國八十九年一月十一日第一審判決（起訴案號：臺灣高雄地方法院檢
察署八十五年度偵字第二五六九五號），提起上訴，本院判決如左：
      主      文
原判決關於非法販賣化學合成麻醉藥品部分撤銷。
乙○○共同非法販賣化學合成麻醉藥品，處有期徒刑肆年貳月。
      事      實
一、乙○○與吳世明（另案判決確定）共同基於營利之犯意聯絡，於八十五年十月三
    十一日上午六時四十分許，一同前往高雄市○○區○○路八００號「愛爾蘭賓館
    」八三０室，以二小包新台幣（下同）五千元之價格，將化學合成麻醉藥品甲基
    安非他命售予張弘非法施用。
二、嗣張弘於八十五年十月三十一日上午十一時三十分許，在上開賓館內為警查獲施
    用安非他命之犯行，並扣得張弘非法持有之安非他命二小包（驗後毛重二．八六
    甲克）、吸食器一組及吸管一支，並經張弘供出安非他命之來源，方循線於同年
    月三十一日下午三時三十分許在高雄市○○街十一號四樓之二處所逮獲乙○○，
    而查獲前情。
四、案經高雄市政府警察局移請臺灣高雄地方法院檢察署檢察官偵查起訴。
      理      由
一、訊據上訴人即被告乙○○固坦承右揭時地與吳世明一同前往愛爾蘭賓館，惟矢口
    否認有何販賣安非他命之行為，並辯稱：伊原應吳世明之邀欲一同前去跳舞，然
    吳世明表示要先去「愛爾蘭賓館」找朋友，伊方與吳世明同至該賓館八三０室後
    ，吳世明與張弘聊天，伊約坐二十分鐘即下樓打電話，並約十分鐘後待吳世明下
    樓，二人即一起離開，期間伊並未販賣安非他命予張弘之行為云云。經查：證人
    張弘迭於警訊及原審法院訊問時，均證稱：伊於八十五年十月三十一日上午聯絡
    吳世明表示要購買五千元之安非他命，吳世明與被告同至約定交易之地點即「愛
    爾蘭賓館」八三０室，伊將購買安非他命之錢交予吳世明，吳世明即叫被告交付
    二小包安非他命予伊，伊確定係被告從身上拿出安非他命交予伊，交易時間約二
    十至三十分鐘，完畢後吳世明與被告即一起離開等語至明（見八十五年十月三十
    一日警訊及原審法院八十八年十二月九日訊問筆錄），再查吳世明亦於警訊時對
    於其與被告一同前往上開賓館販賣安非他命予張弘之事實坦承：「這安非他命是
    一位綽號『肉仔』男子叫我及乙○○二人，由乙○○藏放身上，到愛爾蘭賓館販
    售給張弘當時沒有進入賓館前是乙○○帶在身上，到賓館後才交給我，並由我販
    售給張弘，並收取五千元。」等語，核與證人張弘供述之情節相符。至於吳世明
    於偵訊稱：「：：：我是代替一位叫『肉仔』男子交給他的。」云云，嗣於原審
    法院八十六年三月十一日訊問時供述：「不是我賣的，是乙○○賣給他的。」，
    繼之於八十六年七月廿八日審訊中改稱：「我們二人一起買，我幫他（張弘）買
    」等語，其前後供述不一，顯係避重就輕之詞，而證人張弘對於被告乙○○及吳
    世明當日如何將安非他命非法販賣予他之事敘述明確，且被告乙○○及吳世明以
    五千元價格販二小包安非他命，其有牟利之意圖甚明。又前揭扣押之結晶物，亦
    經高雄醫學院附設中和紀念醫院驗出含有甲基安非他命陽性反應，此有該院八十
    五年十一月十一日編號Ｐ0000000號檢驗報告單一份在卷可憑，復有安非
    他命二小包（驗後毛重二．八六甲克）扣押可資佐證（原審法院八十六年度訴字
    第一三八號案件），被告所辯，不足採信，罪證明確，被告非法販賣安非他命犯
    行，洵堪認定。
二、按被告行為後，毒品危害防制條例已於八十七年五月二十日甲布，自同年月二十
    二日起施行，而安非他命則甲告列為第二級毒品，然依舊法即麻醉藥品管理條例
    第十三條之一第二項第一款：非法販賣者，處五年以上有期徒刑，得併科五萬元
    以下罰金之規定，與新法即毒品危害防制條例第四條第二項：販賣第二級毒品者
    ，處無期徒刑或七年以上有期徒刑，得併科新台幣七百萬元以下罰金之規定相互
    比較，前開毒品危害防制條例關於販賣安非他命之法定刑較重，被告犯後法律已
    有變更，應依刑法第二條第一項但書從新從輕之原則，就本件被告非法販賣安非
    他命之行為，應依舊法即麻醉藥品管理條例第十三條之一第二項第一款之非法販
    賣化學合成藥品罪論處。被告乙○○與吳世明就上開非法販賣安非他命之犯行間
    ，有犯意聯絡及行為分擔，應為共同正犯；被告持有安非他命，進而非法販賣，
    其持有之低度行為應為販賣安非他命之高度行為所吸收，故不另論罪。被告非法
    販賣安非他命予他人吸食，固戕害他人之身心，惟念其對重典之認識未夠深切，
    且非法販賣次數僅為一次，所得亦僅為五千元，數量尚屬稀微，非報上經常刊載
    查獲販賣毒品之數量達數甲斤以上之危害情形可相比擬，誠屬法重情輕，衡情尚
    有可憫恕之處，爰就其非法販賣安非他命犯行部分，依刑法第五十九條規定減輕
    其刑罰。
三、原審對於被告非法販賣化學合成麻醉藥品部分論罪科刑，固非無見。惟原審判決
    對於被告牟利意圖未予理由中論述，據上論結之法條，漏引刑法第二條第一項但
    書之規定，容有違誤。被告上訴，否認犯罪，雖無理由，惟原審判決，此部分既
    有可議，自應撤銷改判。審酌被告貪圖己利，非法販賣安非他命予人吸食，戕害
    他人身心健康，犯後否認犯行尚無悔意，惟尚無前科等一切情狀，酌情量處如原
    審所示之刑。
據上論結，應依刑事訴訟法第三百六十九條第一項前段、第三百六十四條、第二百九
十九條第一項前段、麻醉藥品管理條例第十三條之一第二項第一款、刑法第十一條、
第二條第一項但書、第二十八條、第五十九條，判決如主文。
本案經檢察官林炎昇到庭執行職務。
中    華    民    國        八十九      年      六      月  七      日
                              臺灣高等法院高雄分院刑事第八庭
                                  審判長法官  郭雅美
                                        法官  張盛喜
                                        法官  洪兆隆
右正本證明與原本無異。
如不服本判決，應於判決送達後十日內向本院提出上訴狀，其未述理由者並應於提
出上訴狀後十日內向本院補提理由書（應附繕本)。
                                      書記官  林淑敏
中    華    民    國        八十九      年      六      月      八      日
附錄：本判決論罪科刑法條：
麻醉藥品管理條例第十三條之一第二項第一款
違反前條之規定，其屬於第二條第四款之麻醉藥品者，依左列規定處罰：
一、非法輸入、製造、運輸、販賣者，處五年以上有期徒刑，得併科五萬元以下罰金
    。
                                                                      Ｈ


司法院資訊處製作；財團法人民間司法改革基金會備份。
